---
title: "እንደእናትብድር እና ቁጠባ አክሲዮን ማህበር "
format: dashboard
theme: cerulean
---

```{r}
# load all packages 
if (!require(pacman)) install.packages("pacman")
pacman::p_load(tidyverse, gapminder,
              bslib, bsicons,
               shiny, rnaturalearth,
              plotly, countrycode, htmltools, reactable)
```

# Home 

## Row 1 {height=40%}

```{r}
value_box(
  title = "Short term goal",
  value = "5,000 members",
  showcase = bsicons::bs_icon("bank2"),
  theme = "primary"
)

```

```{r}
value_box(
  title = "Mediaum term goal",
  value = "$100000 capial",
  showcase = bsicons::bs_icon("bank2"),
  theme = value_box_theme(bg = "#e6f2fd", fg = "#0B538E"),
  class = "border"
)
```

```{r}
value_box(
  title = "Long term goal",
  value = "Competitive Bank", 
  showcase = bsicons::bs_icon("bank2"),
  theme = value_box_theme(bg="#3f71ab")
)
```

## Row 2 {height=60%}
እንደናት የሚሰጣቸው አገልግሎቶች

<iframe width="560" height="315" src="https://www.youtube.com/embed/BVTu67Gfcgk?si=BVO6iL5GvW3AQnAo" title="YouTube video player" frameborder="0" allow="accelerometer; autoplay; clipboard-write; encrypted-media; gyroscope; picture-in-picture; web-share" referrerpolicy="strict-origin-when-cross-origin" allowfullscreen></iframe>

# About ESCA

## Row 1

<details>
<summary> Who we are </summary> 


</details>

<details>
  <summary>Our history</summary>
  - [Submenu 2](#submenu2)  
  
</details>

<details>
  <summary>Executive committees </summary>
  - [Submenu 3](#submenu3)  
</details>

<details>
  <summary>contact us </summary>
  - [Submenu 4](#submenu4)  
</details>


## Row 2

### Submenu 1 {#submenu1}
Who we are 

እንደእናት ዝቅተኛውን እና መካከለኛውን የህብረተሰብ ክፍል የኑሮና የአኗኗር ለውጥ ለማምጣት የተቋቋመ ማህበር ነው
ማህበሩ ከአባላት ገንዘብ በማሰባሰብ መልሶ ብድር ይሰጣል::
የእንደእናት አላማዎ:-

1. የአባላትን ቁጥር መጨመር
2. የገንዘብ አቅም ማሳደግ
3. ብድር መስጠት

### Submenu 2 {#submenu2}

Our history 

- History here  
- History here
- History here 

### Submenu 3 {#submenu3}

Executive committees 

1. ይትባረክ፡ ሰብሳቢ
2. ሽፈራው በፈቃዱ(ዶ/ር) (PhD)፡ም/ሰብሳቢ
3. ታምሩ እሸቱ፡

### Submenu 4 {#submenu4}

xxx@gmail.com


#  Membership 

## 
Benefit of membership

ኅብረት ሥራ ማህበር ማለት፡-

- ተመሳሳይ ዓላማና ፍላጎት ያላቸው ሰዎች በፈቃደኝነት ኢኮኖሚያዊና ማህበራዊ ችግሮቻቸውን  በጋራ ለመፍታት እውቀት ፣ ጉልበትና ገንዘባቸውን በማሰባሰብ የሚያቆሙትና ዲሞክራሲያዊ በሆነ መንገድ የሚያስተዳድሩት ተቋም ነው። (985/09 የፌዴራል ህብረት ሥራ ኤጀንሲ)

- በአባለት ከፍተኛ ተሳትፎ ተመጣጣኝ ካፒታል አውጥተው  በዲሞክራሲያዊ ሁኔታ የሚቆጣጠሩትና ትርፍና ኪሳራን በፍትሃዊ መንገድ የሚካፈሉበት በድርጅታቸው አማካይነት የጋራ ግባቸውን ለማሳካት በፈቃደኝነት  የተገናኙ የሰዎች ስብስብ ነው፡፡ (ILO የዓለም ሥራ ድርጅት)

- በጋራ ባለቤትነት በዴሞክራሲያዊ መንገድ በሚቆጣጠሩት ድርጅታቸው አማካኝነት የጋራ ማህበራዊና ምጣኔ ሃብታዊ ፍላጎታቸውን ለማርካት በፈቃደኝነት የተገናኙበትና ራስ ገዝ የሆነ የሰዎች ስብስብ ነው፡፡(ICA የዓለም ህብረት ሥራ ህብረት)

## Requirments 

# News 
... coming soon 



